最高法院刑事判決　　　　　　　　　　111年度台上字第327號
上　訴　人　劉高士


上列上訴人因妨害風化等罪案件，不服臺灣高等法院中華民國11
0年10月19日第二審判決（110年度上訴字第1621號，起訴案號：
臺灣新北地方檢察署109年度偵緝字第560、561 號，追加起訴案
號：108年度偵緝字第902、903 號），提起上訴，本院判決如下
：
    主  文
上訴駁回。
    理  由
一、按刑事訴訟法第377 條規定，上訴於第三審法院，非以判決
    違背法令為理由，不得為之。是提起第三審上訴，應以原判
    決違背法令為理由，係屬法定要件。如果上訴理由書狀並未
    依據卷內訴訟資料，具體指摘原判決不適用何種法則或如何
    適用不當，或所指摘原判決違法情事，顯與法律規定得為第
    三審上訴理由之違法情形，不相適合時，均應認其上訴為違
    背法律上之程式，予以駁回。
二、本件原審審理結果，認為上訴人甲○○之犯行明確，因而維
    持第一審論處上訴人犯共同圖利容留性交，共10罪罪刑（即
    第一審判決附表二〈下同，並僅記載編號序〉編號1至7、編
    號9 至11，均處有期徒刑），及犯共同圖利容留猥褻罪刑（
    即編號8，處有期徒刑3月），並就不得易科罰金之罪（即編
    號1至6）及得易科罰金之罪（即編號7 至11），各定其執行
    刑為有期徒刑1年6月及8 月，另依法宣告沒收（追徵）之判
    決，駁回上訴人在第二審之上訴。從形式上觀察，並無判決
    違法情形存在。
三、上訴意旨略以：上訴人始終坦承犯行，犯後態度良好；且因
    高血壓、糖尿病引發多發神經病變致行動不便，並因本案致
    患有憂鬱症；上訴人積極治療、認真工作，已真心懺悔，並
    不以患病作為逃避藉口，願接受勞動服務，繳納公益金，以
    獲緩刑宣告，但原判決未敘明不宣告緩刑之理由，有判決不
    備理由之違法等語。
四、惟按，緩刑之宣告，除應具備刑法第74條第1、2項所定條件
    外，並須有可認為以暫不執行刑罰為適當之情形，始得為之
    ，此屬法院裁判時得依職權裁量之事項，當事人不得以原審
    未諭知緩刑指為違背法令。本件第一審判決敘明不宣告緩刑
    之理由，略以：上訴人共同經營CALL客機房，支配機房之運
    作並分配營收，且與應召站業者共同容留女子與他人性交、
    猥褻，以從中牟取不法利益，對社會善良風俗危害不輕，經
    考量其個人狀況及綜參其他量刑因素，宣告如前述之刑，已
    屬從寬，復查無何等可認為以暫不執行刑罰為適當之情形等
    語（見第一審判決第12頁）；原判決認無不當，而駁回上訴
    人在第二審緩刑宣告之請求（見原判決第16頁）。核其論斷
    ，於法並無不合，亦無上訴意旨所指判決不備理由情形，上
    訴人就原判決裁量職權之適法行使，任意指為違法，難認係
    合法之上訴第三審理由。其餘上訴意旨則僅列載刑罰之目的
    、法律（規）關於量刑、緩刑之規範意旨，並未依卷內證據
    具體指摘原判決有如何之違法情形，於法亦有未合。依上說
    明，本件上訴人之上訴違背法律上之程式，應予駁回。上訴
    人之上訴既非合法而應從程序上駁回，其請求本院為緩刑之
    宣告，已無從審酌，併此敘明。
據上論結，應依刑事訴訟法第395條前段，判決如主文。
中    華    民    國   111    年    2     月    17    日
                  刑事第四庭審判長法  官  林  立  華  
                                  法  官  謝  靜  恒  
                                  法  官  王  敏  慧  
                                  法  官  李  麗  珠  
                                  法  官  林  瑞  斌  
本件正本證明與原本無異
                                  書記官
中    華    民    國   111    年    2     月    22    日